【裁判字號】    99,親,136
【裁判日期】    991006
【裁判案由】    否認子女
【裁判全文】
臺灣板橋地方法院民事判決               99年度親字第136號
原      告  甲○○
被      告  丙○○
兼  上一人
法定代理人  乙○○
上列當事人間請求否認子女事件，本院於中華民國99年9 月15日
言詞辯論終結，判決如下：
    主      文
確認被告丙○○非原告甲○○自被告乙○○受胎所生之婚生子。
訴訟費用新台幣參仟元由原告負擔。
    事實及理由
一、原告主張：原告與被告乙○○於民國89年1 月10日結婚，嗣
    原告於98年7 月27日產下被告丙○○，惟原告與被告乙○○
    已分居5 年以上且互無往來，被告丙○○並非原告自被告乙
    ○○受胎所生。為此依民法第1063條提起否認子女訴訟，請
    求確認被告丙○○非原告自被告乙○○受胎所生之婚生子女
    等語。並聲明：如主文所示。
二、被告陳述：被告丙○○確實非原告自被告乙○○受胎所生，
    原告與被告乙○○已分居3 、4 年，因原告住娘家而不肯回
    來與被告乙○○同住等語。
三、經查，原告主張之事實，為被告所承認，並經證人即被告之
    胞妹到庭證稱：「原告於3 、4 年前因其父親生病而回娘家
    住，原告的母親無故要兩造離婚，原告曾回被告的台中家探
    視小孩，但僅停留一下就離去，次數約3 、4 次。」等語；
    又證人羅聖龍到庭證稱：「我是丙○○的生父。丙○○是我
    親生的。我與原告於前年即97年10月起開始同居並有親密關
    係，才共同生下被告丙○○。我們同居是每天都相處在一起
    ，所以確定丙○○是我的小孩。我從來沒有看過被告乙○○
    ，我與原告在一起時，不知道原告尚未離婚，社區的人都以
    為原告已經離婚，那時原告也說她已經離婚，等有了丙○○
    時，我準備與原告結婚，後來才知道原告沒有離婚所以不能
    結婚。」等語。依上開調查，堪認原告主張被告丙○○非原
    告自被告乙○○受胎所生，要屬事實，堪以採信。
五、按妻之受胎，係在婚姻關係存續中者，推定其所生子女為婚
    生子女。前項推定，夫妻之一方或子女能證明子女非為婚生
    子女者，得提起否認之訴。前項否認之訴，夫妻之一方自知
    悉該子女非為婚生子女，或子女自知悉其非為婚生子女之時
    起二年內為之，民法第1063條定有明文。
    經查，本件原告於98年7 月27日產下被告丙○○，其受胎期
    間依法雖應推定被告丙○○為原告與被告乙○○所生之婚生
    子女，然依前開鑑定結果，被告丙○○實非原告自被告乙○
    ○受胎所生。從而，原告於知悉被告丙○○98年7 月27日出
    生後2 年內提起本件否認子女之訴，於法洵屬有據，應予准
    許。
六、訴訟費用負擔之依據：民事訴訟法第80條之1 。
中    華    民    國    99    年    10    月    6     日
                  家事法庭  法  官  黃惠瑛
以上正本證明與原本無異。
如對本判決不服，應於判決送達後20日內向本院提出上訴狀。
中    華    民    國    99    年    10    月    6    日
                            書記官  張美玉

司法院資訊處製作；財團法人民間司法改革基金會備份。
